Inventaris van de archieven van het College van Rijksbemiddelaars, van de Gemachtigde voor de Arbeid en van het Loonbureau, (1924) 1940-1970
Nationaal Archief, Den Haag
- Archief van (het College van) Rijksbemiddelaars (1924)1940-1942, I
  - Stukken betreffende afzonderlijke onderwerpen, 2
    - Taak, 2.2
      - Dossiers van afzonderlijke bedrijven (per bedrijfstak, alfabetisch gerangschikt), 2.2.7
        - Overige bedrijven, Groep 24
          - Diversen, 96
            - - Koloniaal Instituut-Algemeen Secretariaat - Amsterdam
            - - Scheveningen; N.V. Exploitatie Maatschappij - Scheveningen en door de E.M.S. beheerde hotels,1940-1942
- Archief van de Gemachtigde voor den Arbeid1942-1945, II
  - Stukken van algemene aard, 1
    - Ingekomen brief van de Voorlichtingsdienst van het departement van Sociale Zaken, houdende verzoek om gegevens voor het jaaroverzicht 1944, met bijlage houdende overzicht van alle persberichten die in 1944 op het Bureau van de Gemachtigde voor den Arbeid betrekking hadden, 1945; 97
    - Maandverslagen van en correspondentie met Gewestelijke Arbeidsbureaus, 1942-1945; 98-99
      - A - G, 98
        - - Alkmaar
        - - Amsterdam
        - - Apeldoorn
        - - Arnhem
        - - Breda
        - - Dordrecht
        - - Eindhoven
        - - Emmen
        - - Heerlen
        - - 's-Gravenhage
        - - Groningen
      - H - Z, 99
        - - Haarlem
        - - Hengelo (O)
        - - 's-Hertogenbosch
        - - Leeuwarden
        - - Leiden
        - - Maastricht
        - - Meppel
        - - Middelburg
        - - Nijmegen
        - - Rotterdam
        - - Tilburg
        - - Utrecht
        - - Venlo
        - - Zwolle
    - Correspondentie met de Hauptabteilung Soziale Verwaltung, 1942-1944; 100
    - Correspondentie met de Rüstungsinspektion, 1944; 101
  - Stukken betreffende afzonderlijke onderwerpen, 2
    - Organisatie, 2.1
      - Telefoonlijst van het Bureau van den Gemachtigde voor den Arbeid, met daarin de functies en gebouwen van het Bureau, 15 januari 1944; 102
      - Circulaire van de Gemachtigde voor den Arbeid aan de Directeuren van de Gewestelijke Arbeidsbureaus, houdende toezending van een beknopte samenvatting van de taak van de Gemachtigde voor den Arbeid en de samenwerking tussen het Rijksarbeidsbureau en de Gewestelijke Arbeidsbureaus en het Bureau van den Gemachtigde., 1944; 103
      - Tekst van een causerie gehouden door Frits de Jong voor de ambtenaren van het Bureau van den Gemachtigde voor den Arbeid op 9 maart 1944 getiteld: De mogelijkheden, voortvloeiend uit onze bibliotheek', stencil, 104
      - 'Cursus voor het archiefpersoneel, gehouden door den A.R.D. bestaande uit 10 Lezingen medio 1944', inzake reorganisatie van het archief, met lijst van algemene dossiers, 105
      - Stukken betreffende de vertegenwoordiging van de Gemachtigde voor den Arbeid in de rayons in verband met verkeersmoeilijkheden, 1945; 106
    - Taak, 2.2
      - Verordening 217/1940 betreffende de totstandkoming van regelen inzake lonen, salarissen en andere arbeidsvoorwaarden, 2.2.1
        - Stukken betreffende de vraag of pensioenregelingen onderworpen zijn aan de bepalingen van de Verordening, 1942-1944; 107
      - Decreet van den Rijkscommissaris voor het bezette Nederlandse gebied betreffende de oprichting van het Nederlandsche Arbeidsfront (N.A.F.), 2.2.2
        - Stukken betreffende de bevoegdheden van 'Het Nederlandsche Arbeidsfront' bij de afsluiting van CAO's, 1942-1943; 108
      - Verordening 114/1942 betreffende de ordening van de arbeid, 2.2.3
        - Stukken betreffende de voorbereiding van een regeling ex artikel 1 lid 2 van de Verordening betreffende onderdelen van Betriebe, die als zelfstandige Betriebe moeten worden beschouwd, 1943; 109
        - Stukken betreffende de interpretatie van de Verordening, 1943-1944; 110
        - Stukken betreffende de voorbereiding van het Besluit van den secretaris-generaal van het departement van Sociale Zaken, houdende bepalingen betreffende de administratiefrechtelijke strafprocedure voor den Gemachtigde voor den Arbeid (Besluit administratierechtelijke strafprocedure) ex artikel 17 van de Verordening en de uitvoering daarvan, 1942-1944; 111
        - Stukken betreffende de totstandkoming van het Derde Besluit van den secretaris-generaal van het departement van Sociale Zaken ter uitvoering van artikel 8 van de Verordening inzake invoering van een Reglement voor een 'Betrieb', 1943-1944; 112
        - Stukken betreffende de toepassing van de Verordening op personeel van de overheid ingevolge artikel 16., 1943-1944; 113
        - Stukken betreffende de totstandkoming van diverse vacantieregelingen ex artikel 5 van de Verordening en de toepassing ervan, 1943-1944; 114
        - Correspondentie met 'Het Nederlandsche Arbeidsfront' betreffende de aanwijzing van een Betriebsführer ingevolge artikel 3 van de Verordening, 1944; 115
      - Verordening 138/1942 betreffende het beëindigen van arbeidsovereenkomsten van tewerkgestelden bij stilgelegde ondernemingen, 2.2.4
        - Stukken betreffende de toepassing van de Verordening, 1943-1944; 116
      - Besluit 120/1942 van de waarnemend secretaris-generaal van het departement van Sociale Zaken tot handhaving van het loon- en salarispeil, 2.2.5
        - Stukken betreffende de totstandkoming van een concept-beschikking tot aanvulling van Besluit 120/1942 inzake het geven van voorschriften voor de indiening van aanvragen voor loon- en salarisverhogingen, 1943-1944; 117
        - Stukken betreffende de totstandkoming van de aanvulling van Besluit 120/1942, houdende toelichting op de term 'loon-en salarisnormen' in dat Besluit, 1944; 118
        - Stukken betreffende de verlening van algemene vergunningen voor verlening van gratificaties, 1943-1945; 119
        - Stukken betreffende de toepassing van kinderbijslagregelingen, 1942-1944; 120
      - Besluit op de vereveningsheffing, 2.2.6
        - Stukken betreffende de uitvoering van het Besluit, 1943-1944; 121
      - Verordening 20/1943 betreffende de beperking ten aanzien van het veranderen van betrekking (Verordening Veranderen van Betrekking), 2.2.7
        - Stukken betreffende de uitvoering van de Verordening, 1943-1944; 122
      - Dossiers betreffende de bedrijfstakken, 2.2.8
        - Aardewerk, glas, kalk, stenen, Groep 1
          - Correspondentie met 'Het Nederlandsche Arbeidsfront' over de uitleg van het woord 'loon' in de Regeling voor de Goudse Aardewerkindustrie, 1944; 123
        - Grafische bedrijven, fotografie, Groep 3
          - Diversen, 124
            - - Ingekomen brief met bijlagen van 'Het Nederlandsche Arbeidsfront' houdende verzoek om vaststelling van een bindende regeling voor chefs en calculatoren
            - - Rapport betreffende conflict in de grafische bedrijven te 's-Hertogenbosch,1942-1945
        - Bouw- en aanverwante bedrijven, Groep 4
          - Diversen, 125
            - - Regeling 'vorstverzuirn'
            - - Regeling van loon en en arbeidsvoorwaarden voor bouwvakarbeiders voor zover werkzaam in den burgerlijken en utiliteitsbouw en den water-, spoor- en wegenbouw in den Noordoostelijken polder, overdruk NSC.
            - - Wijziging van de regeling
            - - Correspondentie met de Vakgroep Schildersbedrijf betreffende een klacht over betaling van hoger dan CAO-loon
            - - Correspondentie met mr. J. van Andel, advocaat te 's-Gravenhage betreffende de geldigheidsduur van de verbindendverklaring van de CAO
            - - Herziening regeling werktijden en regeling betaling voor arbeiders in meerploegendienst, concept, waarschijnlijk door mr. T.J. Verschuur,1943-1944
        - Hout, kurk, stro, Groep 6
          - Correspondentie betreffende een concept-regeling voor de strohulzenindustrie, 1942-1943; 126
        - Kleding en reiniging, Groep 7
          - Diversen, 127
            - - Van 'Het Nederlandsche Arbeidsfront' ingekomen ontwerp-regeling voor herenkleding (Maatwerk) en dameskleding (Maatwerk)
            - - Correspondentie met 'Het Nederlandsche Arbeidsfront' betreffende een voorstel tot het verhogen van de tarieven voor het keren van colberts, pantalons en vesten
            - - Van 'Het Nederlandsche Arbeidsfront' ingekomen CAO voor het Dames-kledingbedrijf
            - - O.a. correspondentie met de Nationalsozialistische Deutsche Arbeiterpartei
            - - Arbeitsbereich in den Niederlanden - Die Deutsche Arbeitsfront, betreffende een onderzoek naar betaling van te hoge lonen door enkele bedrijven in Amsterdam
            - - Correspondentie betreffende een verzoek van 'Het Nederlandsche Arbeidsfront' tot verhoging van de fourniturenbijslag voor thuiswerkers en de intrekking daarvan
            - - Correspondentie betreffende de bindend vaststelling van artikel 5 van de bindende regeling inzake ziekengelduitkering,1943-1944
        - Metaalnijverheid, scheeps- en rijtuigbouw, Groep 11
          - Diversen, 128
            - - Totstandkoming van diverse beschikkingen tot verlening van collectieve vergunningen voor gratificaties voor de groot-metaalindustrie
            - - Correspondentie met 'Het Nederlandsche Arbeidsfront' betreffende een geval van uitbetaling van een toeslag, in strijd met de bepalingen van de bindende regeling in het smedenbedrijf
            - - Ingekomen brief van de Federatie ter behartiging van de belangen van den handel in gouden en zilveren werken, inzake stopzetting van de onderhandelingen over een CAO
            - - Van Duitse zijde ondernomen pogingen om te komen tot een bindende regeling,1942-1944
        - Voedings- en genotmiddelen, Groep 17
          - Correspondentie betreffende de pensioenregeling voor de zuivelindustrie, afzonderlijk behandeld per onderwerp, 1942-1945; 129
          - Diversen, 130
            - - 2e wijziging in de Landelijke Regeling voor de Zuivelindustrie
            - - 2e wijziging van de Landelijke Regeling in het melkinrichtingsbedrijf
            - - 2e wijziging van de Regeling van lonen in de Zuivelindustrie van Friesland, Groningen, Drenthe, Gelderland/Overijssel, Noord en Zuid-Holland en Zuid-Nederland
            - - Zuivelindustrie in de provincie Friesland
            - - Zuivelindustrie in de provincie Groningen
            - - Zuivelindustrie in de provincies Gelderland en Overijssel
            - - Zuivelindustrie in Zuid-Nederland
            - - Totstandkoming van de beschikking inzake de 2e wijziging van de bindende regeling voor het melkinrichtingsbedrijf,1942-1944
        - Landbouw, Groep 18
          - Diversen, 131
            - - Verlenging van de Landelijke Regeling voor het land- en tuinbouwbedrijf
            - - Wijziging van de regeling
            - - Overdruk Nederlandsche Staatscourant: Landelijke regeling van loonen en andere arbeidsvoorwaarden in den landbouw voor 1944.
            - - Correspondentie in verband met de landelijke regeling van lonen en andere arbeidsvoorwaarden in het landbouwbedrijf
            - - Correspondentie met 'Het Nederlandsche Arbeidsfront' inzake een verzoek om wijziging van de Landelijke Regeling van 1 april 1943 betreffende de winterlonen in Zuid-Holland
            - - Ingekomen brief van de Nederlandsche Landstand, d.d. 30 juni 1943 en kopie van een rapport van Korteweg inzake een vrije zaterdagmiddag in het landbouwbedrijf
            - - Correspondentie inzake de totstandkoming van het model en de verspreiding van ontslagbewijzen ex artikel 6 van de Landelijke Regeling, 1943-1944
          - Idem, 132
            - - Totstandkoming van de Regeling van loonen en andere arbeidsvoor-waarden in het dorsbedrijf van 30 Augustus 1943
            - - Correspondentie betreffende ontwerp-loonregelingen voor Zuid-Holland, Noord-Holland en voor de provincies
            - - Totstandkoming van de Regeling van arbeidsvoorwaarden in het dorsbedrijf d.d. 21 Augustus 1944
            - - Algemeene gegevens betreffende het Dorsbedrijf rapporten, Verslagen, overzichten, staten, etc.
            - - Brief aan de Hauptabteilung Soziale Verwaltung te Amsterdam inzake een voorstel tot wijziging van de geldende loonregeling voor de veenderijen in Overijssel en Drenthe, minuut en kopie en vertaling in het Duits
            - - Totstandkoming van de Regeling van loonen en andere arbeidsvoor-waarden voor werknemers in het Veenbedrijf in de provincie Drenthe (Noordelijk Rayon)
            - - Correspondentie
            - - Correspondentie en rapporten van de Buitendienst van het Bureau van de Gemachtigde voor den Arbeid betreffende het veenbedrijf
            - - Concept-regeling voor het bloembollenbedrijf
            - - Wijzigingsbeschikking voor de loonregeling voor het bloembollenbedrijf in Noord- en Zuid-Holland
            - - Onderzoek naar de pensioenfondsen in het bloembollenbedrijf
            - - Adviezen artikel 8 (een patroon moet zijn vaste arbeiders (gehuwd of kostwinner) minstens 30 Rijnlandse Roeden gemest vrij land of 60 Rijnlandse Roeden paden voor de nateelt verstrekken, of aardappelen in plaats van land)
            - - Voorbereiding van een nieuwe regeling in het bloembollenbedrijf
            - - Naleving van de regeling
            - - Rapporten van de Buitendienst inzake uitvoering van de regeling,1942-1944
          - Idem, 133
            - - Totstandkoming van de herziening van de landelijke regeling voor het land- en tuinbouwbedrijf, d.d. 1 april 1943, alsmede verlenging van de geldigheidsduur
            - - Totstandkoming van de wijziging van de landelijke regeling van lonen en andere arbeidsvoorwaarden in de landbouw voor de provincie Groningen,1944-1945
        - Visserij en jacht, Groep 19
          - Diversen, 134
            - - Correspondentie betreffende de trawlvisserij te IJmuiden
            - - Dispensatie van de arbeidsvoorwaarden voor de trawlvisserij te IJmuiden in verband met de verplaatsing van de zeevisserij van IJmuiden naar Delfzijl
            - - Totstandkoming van de Wijziging van de Loonregeling Trawlvisserij 1942 voor motorloggers t/m 124 PK en voor Motorschepen van 125 PK t/m 199 PK (op Katwijkse en Scheveningse conditie),1944
        - Handel, Groep 20
          - Idem, 135
            - - Totstandkoming van de vergunning tot loonsverhoging aan het plaatselijk verkoopkantoor VBNA te Den Helder in afwijking van de regeling voor grossiersondernemingen in aardappelen
            - - Totstandkoming van de afwijzing van een verzoek van de Burgerlijke Maatschap van Samenwerkende Grossiers te Leiden tot loonsverhoging van aardappellossers in losse dienst,1943
        - Verkeer, Groep 21
          - - Stukken betreffende de totstandkoming van een dispensatie tot afwijking van de CAO voor het vlottersbedrijf voor werken op zondag, 1943-1944; 136
        - Verzekeringswezen, Groep 23
          - - Correspondentie betreffende de door het College van Rijksbemiddelaars ontworpen regeling voor het schadeverzekeringsbedrijf, 1942; 137
      - Dossiers van afzonderlijke bedrijven per bedrijfstak alfabetisch gerangschikt, 2.2.9
        - Aardewerk, glas, kalk, stenen, Groep 1
          - Idem, 138
            - - ENCI (Eerste Nederlandsche Cement industrie); N.V. - Maastricht
            - - IKON N.V.; Zeiss - Amsterdam,1942-1944
        - Diamant en andere edelstenen, Groep 2
          - Idem, 139
            - - Asscher's Diamant Maatschappij; N.V. - Amsterdam
            - - Boas; Diamantslijperij Gebr. - Amsterdam,1943-1944
        - Grafische bedrijven, fotografie, Groep 3
          - Idem, 140
            - - Haarlemsche Courant; Nieuwsblad voor Noord-Holland, N.V. - Haarlem
            - - Handelsblad N.V.; Algemeen Amsterdam
            - - Nijgh & van Ditmar N.V. - Kantoren te Voorburg, Rotterdam en Amsterdam,1942-1944
        - Bouw- en aanverwante bedrijven, Groep 4
          - Idem, 141
            - - CEMSTO Chemische en Mechanische Stofbestrijdingsonderneming; N.V. - Amsterdam
            - - Spoorwegbouwbedrijf; N.V. Het - Utrecht,1943-1944
        - Chemische nijverheid, Groep 5
          - Idem, 142
            - - Organon; N.V. - Oss
            - - Pelikan Maatschappij N.V.; Günther Wagner - Amsterdam
            - - Standard Amerikaansche Petroleum Compagnie; N.V. - 's-Gravenhage,1942-1945
        - Hout, kurk, stro, Groep 6
          - Diversen, 143
            - - Bodegraven's Kistenfabriek N.V. - Honselersdijk
            - - Halbertsma's Fabrieken voor Houtbewerking; N.V. - Grouw,1942-1945
        - Kleding en reiniging, Groep 7
          - Idem, 144
            - - American Dress Company Japonnenfabriek A.D.C. - Amsterdam
            - - C.& A. Brenninkmeijer; N.V. Algemene Confectiehandel van - Amsterdam
            - - Dooijes' Confectiefabrieken; R. - Amsterdam
            - - Endo A.J. Dors; Confectiefabriek - Enschede
            - - Kerko v/h Haarlemsche Overhemden industrie; N.V.. - Haarlem
            - - Kleeding industrie; N.V. Nederlandsche - Rotterdam
            - - Lampe Dames-confectie etc.; Gebroeders - 's-Gravenhage
            - - Mussert Stoomwasscherij; Fa. A.J.A - 's-Hertogenbosch,1943-1944
        - Kunstnijverheid, Groep 8
          - Idem, 145
            - - Bertolozzi Réproduction d'Art; U. - Amsterdam
            - - Poppenfabriek; N.V. Eerste Nederlandsche - Amsterdam,1943-1944
        - Leder, wasdoek, rubber, Groep 9
          - Idem, 146
            - - Bat'a - Best
            - - Heveafabrieken; N.V. Vereenigde Nederlandsche Rubberfabrieken - Heveadorp
            - - Vredestein; N.V. Rubberfabriek - Doetinchem,1942-1943
        - Metaalnijverheid, Groep 11
          - Idem, 147
            - - Artillerie-inrichtingen; N.V. Nederlandsche Machinefabriek - Zaandam - 's-Gravenhage
            - - Aviolanda N.V. - Papendrecht
            - - Becht & Dyserinck; N.V. Nederlandsche Fabriek van Bronswerken v/h - Amsterdam
            - - Doorne's Aanhangwagenfabriek; Van - Eindhoven
            - - Droogdok Maatschappij N.V.; De Rotterdamsche - Rotterdam
            - - Escher's Constructiewerkplaatsen en Machinefabriek N.V.; Ir. - 's-Gravenhage
            - - Fokker; N.V. Koninklijke Nederlandsche Vliegtuigfabriek - Amsterdam
            - - Ford Automobiel Fabriek; N.V. Nederlandsche - Amsterdam
            - - Geest Rijwielhandel en Motorhersteller; Fa. Th. & S. van der - Bussum
            - - Hazemeyer's Signaalapparaten; N.V. - Hengelo
            - - Heem N.V.; Van der - 's-Gravenhage
            - - Hoogovens en Staalfabrieken N.V.; Koninklijke Nederlandsche - IJmuiden
            - - Kempen, Begeer & Vos; N.V. Koninklijke Nederlandsche Edelmetaal-bedrijven Van - 's-Gravenhage
            - - Kleinbussink Machinefabriek voor Molenwerken; Fa. Henk - Apeldoorn
            - - LEKO Utrecht Fabriek van Electrische Apparaten - Utrecht
            - - Muinck Keizer N.V.; Nederlandsche Staalfabrieken v/h/ J.M. de - Utrecht
            - - Philips; N.V..- Eindhoven,1942-1945
        - Papier, Groep 14
          - Idem, 148
            - - Gelder Zonen; N.V. Vereenigde Koninklijke Papierfabrieken der firma Van -Amsterdam
            - - Papierfabriek N.V.; Koninklijke Nederlandsche - Maastricht
            - - Rath & Doodeheefver N.V.; Behangselpapierfabriek van - Amsterdam,1942-1944
        - Textielnijverheid, Groep 15
          - Idem, 149
            - - Kunstzijde Unie N.V.; Algemeene - Arnhem
            - - Menko; N.V. N.J. - Enschede
            - - Prins; C.V. v/h De Deventer Tapijtfabriek Maurits - Dinxperlo,1943-1944
        - Gas, elektriciteit en water, Groep 16
          - Idem, 150
            - - Smagge & Cie.; N.V.Noord-Brabantsche Electriciteits-Maatschappij voorheen Rogier - Tilburg
            - - Zuid-Utrecht; Stichting Drinkwaterleiding - Jutphaas,1943-1944
        - Voedings- en genotmiddelen, Groep 17
          - Diversen, 151
            - - Batschari's Sigarettenfabriek; N.V. - 's-Gravenhage
            - - Becht & Zonen; Distillateurs, Likeurstokerij, Wijnhandel N.V. v/h/ Fa. Wed. C.J. - Bergen op Zoom
            - - Beke - Chocolade- en Dessertwerken; Wijnand - 's-Gravenhage
            - - Blaauwhoedenveem; N.V. Maatschappij Koffiepellerij - Rotterdam
            - - Bussink's en A.P. Pieterman's Deventer Koekfabrieken N.V.; Jacob - Deventer
            - - Droste's Cacao- en Chocoladefabrieken; N.V. - Haarlem
            - - ERU Kaasfabriek - N.V. Handelsvereeniging v/h Firma E. Ruijs Woerden
            - - Fleschjes; N.V. H. Bootz' Distilleerderij - Likeurfabriek De Drie - Amsterdam
            - - Gilse Kandijfabriek N.V.; Gebroeders Van - Roosendaal
            - - Gulden Vlies Sigarenfabrieken voorheen G. & S. Majoie; N.V. - Tilburg
            - - Haantje; Coöperatieve Zuivelfabriek't - Liempde
            - - Hanze U.A. Coöperatieve Melkinrichting en Zuivelfabriek; De - 's-Gravenhage
            - - Haust & Zonen; N.V. Beschuit- en Koekfabrieken Firma J.H. - Amsterdam
            - - Hille & Zoon; N.V. Koek- en Beschuitfabriek v/h/ - Zaandam
            - - Hoppe; Distilleerderij en Likeurstokerij P. - Amsterdam
            - - INHAMA Internationale Handel Maatschappij voor Verbruiksartikelen N.V.,- Fabrikante der Dr. Oetker Producten - Amsterdam
            - - Jamin - Banket, Biscuits, Bonloons; C. - Rotterdam
            - - Jozef; N.V. Melkinrichting en Zuivelfabriek St. - Venlo
            - - Kaiser Luxebrood- en Banketbakkerij; J.J.P. Schut v/h Paul C. - Bussum
            - - KaVeeWee N.V. Karel van Wely's Sigarenfabrieken - Roosendaal
            - - Khédive; N.V. Holl. Mij. Ed. Laurens De - 's-Gravenhage
            - - Krul Confiserie; Chocolaterie Royale, Maison - 's-Gravenhage
            - - Landbouw; Leidsche Melkinrichting De - Leiden
            - - Lensvelt Nicola, Koninklijke Brood- en Beschuitfabriek - 's-Gravenhage
            - - Liga-Fabrieken - Bergen op Zoom
            - - Melkinrichting; N.V. De Residentie - 's-Gravenhage
            - - Melkinrichting, N.V. Rotterdamsche - Rotterdam
            - - Peijnenburg's Koekfabrieken - Geldrop
            - - Rademaker Cacao- en Chocoladefabriek; Frank - Rotterdam
            - - Rademaker's Koninklijke Cacao- en Chocoladefabrieken N.V., - 's-Gravenhage
            - - Richters' Wijnhandel; N.V. Wilh. - 's-Gravenhage
            - - Ringers; N.V. Maatschappij tot Exploitatie der Fabriek van 1e Klasse Cacao- en Chocolade Artikelen v/h/ H. - Rotterdam / Alkmaar
            - - Schie; Wijnhandel-Likeurstokerij-Limonadefabriek, Fa. G.C. van - Delft,1942-1945
          - Diversen, 152
            - - Slinger; N.V. Koekfabriek De - Uden
            - - Steenbeek Friesche Bakkerij; S. - 's-Gravenhage
            - - Steenbeek's Hollandsche- en Friesche Brood-, Koek-, Beschuit- en Banketbakkerij; R. - 's-Gravenhage
            - - Stegeman & Co.; N.V. Vleeschwarenfabriek L.P.J. - Deventer
            - - Sterovita Melkproducten; C.V. - Zaandam
            - - Suiker Maatschappij; N.V. Centrale - Amsterdam
            - - Tammes Cacao-; Chocolade-, Suikerwerken- en Pepermuntfabrieken, Firma B.G. - Groningen
            - - Tjoklat-Fabriek - N.V. Hollandsch-Zwitsersche Chocoladefabriek - Amsterdam
            - - Union N.V. Cacao- en Chocoladefabriek - Haarlem
            - - Victoria Biscuits - Chocolade - Dordrecht
            - - Vooruitgang zij ons doel; Coöperatieve Zuivelfabriek en Korenmalerij - Grolloo
            - - Wessanen's Koninklijke Fabrieken; N.V. - Wormerveer
            - - Wolff & Semeijn; Firma - 's-Gravenhage
            - - Zuivelfabriek; Aaltensche Coöperatieve - Aalten
            - - Zuivelfabriek; Vordensche Coöperatieve - Vorden,1942-1944
        - Landbouw, Groep 18
          - Diversen, 153
            - - Grontmij Grondverbetering- en Ontginningsmaatschappij; N.V. - Zwolle
            - - Nelis & Zoon's Bloembollenkweekerij en -handel N.V.; P. - Heemstede
            - - Reisen Bloembollenkweekerij en -Handel; Fa. Johan C. van - Sassenheim
            - - Sluis en Groot's Koninklijke Zaadteelt en Zaadhandel; N.V. - Enkhuizen